臺灣高雄地方法院民事裁定
111年度簡抗字第21號
抗  告  人  江緯璿  


相  對  人  伍珈靚  

上列當事人間清償債務事件，抗告人對於民國111年7月12日本院
鳳山簡易庭111年度鳳簡字第336號裁定提起抗告，本院裁定如下
：
    主  文
抗告駁回。
抗告費用由抗告人負擔。
    理  由
一、本件抗告意旨略以：相對人於民國108年6月起至109年6月止
    陸續向抗告人借款新台幣(下同)120,000元，加計利息及相
    關費用，相對人應償還抗告人合計133,400元。本件債務事
    實發生於000年0月起至109年6月期間，相對人戶籍址在高雄
    市，分別於伍覲誠及伍周美珍戶籍內，債務事實發生後，僅
    因相對人於109年10月29日遷移戶籍至新北市○○區○○里00鄰○
    ○路○段000號21樓之5，本院裁定本件移送至臺灣士林地方法
    院管轄，顯有失公平，且本件自抗告人於110年9月聲請支付
    命令起至111年提起民事訴訟，本院對本件原委最為熟悉，
    是本件本院自有管轄權，爰請求廢棄原裁定等語。
二、按訴訟之全部或一部，法院認為無管轄權者，依原告聲請或
    依職權以裁定移送於其管轄法院；又訴訟，由被告住所地之
    法院管轄；訴之原因事實發生於被告居所地者，亦得由其居
    所地之法院管轄，民事訴訟法第28條第1項、第1條第1項前
    段、後段分別定有明文。再按定法院之管轄，以起訴時為準
    ，此觀民事訴訟法第27條自明，是如被告在起訴前已離去並
    廢止其住、居所，即便該原因事實發生地曾為被告之住、居
    所地，該地法院仍無同法第1條第1項前段、後段之管轄權。
三、經查：抗告人聲請對相對人發支付命令，聲請狀於110年9月
    22日到達本院，此有該狀及其上收文戳章附卷足稽（見原審
    卷第7頁），嗣因相對人於法定期間提出異議而視為起訴，
    是本件定管轄之時點應以110年9月22日為準。而前揭聲請狀
    固記載相對人之住所地為高雄市鳳山區，惟相對人係於109
    年10月29日遷入登記新北市八里區，此有相對人戶籍資料附
    卷可證（見原審卷第135頁），可見相對人於本件視為起訴
    前已離去並廢止該住所，於視為起訴時該址已非相對人住所
    甚明。復參以本件支付命令，於110年11月23日送達其新北
    市八里區之戶籍址，有送達證書在卷可佐（見原審卷第65-1
    頁），堪認本件視為起訴時，相對人之住所地係在新北市八
    里區無訛。是原審將本件裁定移送臺灣士林地方法院，依前
    開說明，於法並無不合。抗告意旨仍執前詞指摘原裁定不當
    ，聲明廢棄，為無理由，應予駁回。
四、據上論結，本件抗告為無理由。依民事訴訟法第436 條之1
    第3 項、第495 條之1 、第449 條第1 項、第95條、第78條
    ，裁定如主文。
中　　華　　民　　國　　111 　年　　8 　　月　　5 　　日
                  民事第八庭  審判長 法  官  洪培睿 
                                     法  官  黃顗雯
                                     法  官  吳芝瑛
以上正本係照原本作成。　　　　　　　　　　　　　　　　　
本裁定不得再抗告。
中　　華　　民　　國　　111 　年　　8 　　月　　5 　　日
                                     書記官  劉玟君